Minutes et répertoires du notaire Georges MARION, 18 février 1659 - 21 décembre 1667 (étude XII)
Archives nationales
Minutes et répertoires du notaire Georges MARION (étude XII)
18 février 1659 - 21 décembre 1667
MC/ET/XII/124 - MC/ET/XII/148, MC/RE/XII/4/A - MC/RE/XII/4/B
Etude XII; Marion, Georges
Archives nationales de France
Minutes et répertoires: la loi 2008-696 du 15 juillet 2008 relative aux archives a fixé à 75 ans à compter de la date de l'acte, ou à 25 ans à compter de la date du décès de l'intéressé si ce délai est plus bref, le délai de communication des minutes et répertoires des notaires; ce délai est porté à 100 ans à compter de la date de l'acte si le document se rapporte à un mineur (code du Patrimoine, articles L213-2, 4e d et 5e).
Autres documents de l'étude (dossiers de clients, comptabilité...): s'agissant d'archives privées, ces documents sont communicables selon les modalités fixées par le déposant ou le donateur.
Certains documents ne sont pas accessibles en raison de leur mauvais état de conservation.
Versement
Accès aux instruments de recherche de tous les notaires de l’étude XII
Archives de l'étude XII
- Minutes de Georges MARION, 18 février 1659 - décembre 1667; MC/ET/XII/124 - MC/ET/XII/148
  - Minutes. 1659, 18 février - décembre, 18 février - décembre 1659; MC/ET/XII/124
    Informations concernant le classement:
    Le niveau inférieur de description, quand il existe, correspond aux minutes d'actes. Toutes les minutes ne sont pas forcément décrites une à une. Les descriptions de ces minutes sont plus ou moins détaillées.
    - Inventaire après décès de Jean-Baptiste Terrier, avocat au Parlement, dont sa bibliothèque., 11 août 1657; MC/ET/XII/124
      Origine de l'information:
      Fichier Bibliothèques XVIe-XVIIIe siècles, par Claire Béchu, Marie-Antoinette Fleury, Madeleine Jurgens, Xenia Pamfilova, 1953-1996 (fichier papier entièrement dématérialisé; voir contexte dans le Plan d’orientation général - Notaires de Paris, guides thématiques du Minutier).
      Date de création de la notice: 2012
      inventaire après décès; Terrier, Jean-Baptiste; avocat au parlement (Ancien Régime)
    - BOYAUDIERS (Communauté des Maîtres) § Transaction., 5 avril 1659; MC/ET/XII/124
      Fichier dit 'général' XVIIe-XVIIIe siècles, par le personnel du Minutier, 1954-1999 ( fichier papier entièrement dématérialisé; voir contexte dans le Plan d’orientation général - Notaires de Paris, guides thématiques du Minutier).
      Date de révision: 2011-2012
      Date de création de la notice: 2010
      accord
    - Vente par Etienne Beranger, hautbois et violon ordinaire de la Grande Ecurie du roi, rue de Longpont, paroisse Saint-Gervais, à Elie-Charles Jamme, maître joueur d'instruments, de la charge de hautbois et violon ordinaire de la Grande Ecurie du roi, demeurant île Notre-Dame, rue Marie dite des Deux Ponts, paroisse Saint-Louis, moyennant 600 livres, en présence de Charles Jamme, aussi hautbois et violon ordinaire de la Grande Ecurie du roi, demeurant au Marché-Neuf, paroisse Saint-Germain-le-Vieil, père dudit Jamme., 7 mai 1659; MC/ET/XII/124
      Musique XVIIe siècle [2407 actes], par Madeleine Jurgens et le personnel du Minutier, 1954-1996 ( fichier papier entièrement dématérialisé; voir contexte dans le Plan d’orientation général - Notaires de Paris, guides thématiques du Minutier).
      Date de révision: 2011
      Date de création de la notice: 2009
      acte de vente; Longpont (rue de); Saint-Gervais (paroisse); Cité (île de la); Marie (pont); Saint-Louis-en-l'Ile (paroisse); Saint-Germain-le-Vieux (paroisse); musicien; musicien; musicien
    - LE VAU (François) architecte des bâtiments du Roy. § 1° Bail; 2° Bail, 3 août 1659 - 8 août 1659; MC/ET/XII/124
      Artisans XVIIe, par M. Jurgens, M.A. Fleury, R. Gourmelon et le personnel du Minutier central, 1954-1996 (fichier papier entièrement dématérialisé; voir contexte dans le Plan d’orientation général - Notaires de Paris, guides thématiques du Minutier).
      bail; Le Vau, François
    - ARCHITECTE LEVAU (François) § baux, 3 août 1659 - 8 août 1659; MC/ET/XII/124
      bail; Levau, François
    - Obligation. Benoît de Laussac, sieur du Val, ordinaire de la musique du roi, demeurant à Nozay, près Marcoussis., 3 septembre 1659; MC/ET/XII/124
      obligation; Nozay (Essonne); Marcoussis (Essonne); musicien
    - Convention entre Elie-Charles Jamme, maître joueur d'instruments, demeurant île Notre-Dame, rue des Deux-Ponts, et Michel Richard, facteur de clavecins et d'épinettes, demeurant au Temple, selon laquelle Jamme promet à Richard de lui enseigner à jouer du violon et de la poche à raison de 2 à 3 leçons par semaine pendant 1 an moyennant une épinette., 12 septembre 1659; MC/ET/XII/124
      convention; Cité (île de la); Deux-Ponts (rue des); Temple (faubourg); musicien; facteur d'instruments de musique
    - VAISSELLE d'ARGENT § inventaire après décès de (Claude) VARIN maître tailleur d'habit à Paris, 16 septembre 1659; MC/ET/XII/124
      inventaire; Varin, Claude
    - DOUTRIAU (Jacques) maître Sculpteur § Accord, 28 septembre 1659; MC/ET/XII/124
      accord; Doutriau, Jacques
    - POILLY (Claude de) marchand orfèvre à Abbeville § vente à .. par Nicolas de POILLY marchand de tailles douces, 31 octobre 1659; MC/ET/XII/124
      acte de vente; Poilly, Claude de
    - ORFÈVRE POILLY Claude de § vente, 31 octobre 1659; MC/ET/XII/124
    - ADELÉ (François) écuyer sr des Liberdières âgé de 25 ans Ext. bap de ST. A de A. le 21-7-34 § mariage de François ADELÉ fils de défunt Claude A. écuyer, sr des Liberdières, com ordinaire des guerres et Madeleine LEVASSEUR son ép. avec Anne HORGUELIN fille de défunt Pierre H. b. de Chalons et Marie HENNEQUIN sa Veuve, 3 novembre 1659; MC/ET/XII/124
      contrat de mariage; Adelé, François
  - Minutes. 1660, janvier - 1660, juin, janvier 1660 - juin 1660; MC/ET/XII/125
    Informations complémentaires:
  - Minutes. 1660, juillet - 1660, décembre, juillet 1660 - décembre 1660; MC/ET/XII/126
  - Minutes. 1661, janvier - 1661, juin, janvier 1661 - juin 1661; MC/ET/XII/127
  - Minutes. 1661, juillet - 1661, décembre, juillet 1661 - décembre 1661; MC/ET/XII/128
  - Minutes. 1662, janvier - 1662, juin, janvier 1662 - juin 1662; MC/ET/XII/129
  - Minutes. 1662, juillet - 1662, décembre, juillet 1662 - décembre 1662; MC/ET/XII/130
  - Minutes. 1663, janvier - 1663, mars, janvier 1663 - mars 1663; MC/ET/XII/131
  - Minutes. 1663, avril - 1663, juin, avril 1663 - juin 1663; MC/ET/XII/132
  - Minutes. 1663, juillet - 1663, décembre, juillet 1663 - décembre 1663; MC/ET/XII/133
  - Minutes. 1664, janvier - 1664, mars, janvier 1664 - mars 1664; MC/ET/XII/134
  - Minutes. 1664, avril - 1664, juin, avril 1664 - juin 1664; MC/ET/XII/135
    - Contrat de mariage entre Claude de Nossey, chevalier, seigneur de Fontenay, gouverneur du comte de Saint-Pol, demeurant au collège de Clermont, et Marie Le Roy, fille de Marin Le Roy et de Barbe Fauveau. Figurent comme témoins du futur époux les princes de Bourbon, et, de la future épouse, Mme de Souvré, marquise de Sablé, et Bénigne Le Ragois, chevalier, seigneur de Bretonvilliers, président de la Chambre des Comptes., 8 mai 1664; MC/ET/XII/135
      Documents du Minutier central concernant l'histoire littéraire (1650-1700) [2295 actes], par Madeleine Jurgens et Marie-Antoinette Fleury, Paris, Presses universitaires de France, 1960, p. 257 (instrument de recherche imprimé dématérialisé dont la version intégrale est accessible en ligne par la rubrique 'Autres instruments de recherche', voir contexte dans le Plan d’orientation général - Notaires de Paris, guides thématiques du Minutier).
      Date de révision: 2009-2011
      Documents du Minutier central concernant l'histoire littéraire (1650-1700), par Madeleine Jurgens et Marie-Antoinette Fleury. Presses universitaires de France, 1960, XXIII-511 p.
      contrat de mariage; Saint-Jacques (rue); Clermont (collège de); Saint-Jacques (rue); Gomberville, Marin Le Roy de (1600-1674); Fauveau, Barbe; Nossey, Claude de; Le Roy, Marie; Le Ragois, Bénigne (1622-1700); Bourbon (famille de); Souvré, Madeleine de (1599-1678); gouverneur; magistrat
    - DUSSART (Jean) Maître menuisier Paris § Mariage du cousin de .., 13 janvier 1760; MC/ET/XII/135
      Artisans XVIIIe siècle, par M. Rambaud et C. Grodecki, 1956-1977 ( fichier papier entièrement dématérialisé; voir contexte dans le Plan d’orientation général - Notaires de Paris, guides thématiques du Minutier).
      contrat de mariage; Dussart, Jean
  - Minutes. 1664, juillet - 1664, septembre, juillet 1664 - septembre 1664; MC/ET/XII/136
    - LAISNÉ (Gilles) Maître maçon entrepreneur de bâtiments Rue Beaubourg § Quittance donnée par .., 13 janvier 1700; MC/ET/XII/136
      quittance; Laisné, Gilles
    - Fouché (Nicolas), maître peintre, Paris § Témoin au mariage de Touillet (Lazare), 13 janvier 1700; MC/ET/XII/136
      contrat de mariage; Fouché, Nicolas
    - TOUILLET (Didier), Maître peintre, Rue Saint-Martin § Mariage du fils de .., 13 janvier 1700; MC/ET/XII/136
      contrat de mariage; Touillet, Didier
  - Minutes. 1664, octobre - 1664, décembre, octobre 1664 - décembre 1664; MC/ET/XII/137
  - Minutes. 1665, janvier - 1665, mars, janvier 1665 - mars 1665; MC/ET/XII/138
  - Minutes. 1665, avril - 1665, juin, avril 1665 - juin 1665; MC/ET/XII/139
  - Minutes. 1665, juillet - 1665, septembre, juillet 1665 - septembre 1665; MC/ET/XII/140
  - Minutes. 1665, octobre - 1665, décembre, octobre 1665 - décembre 1665; MC/ET/XII/141
  - Minutes. 1666, janvier - 1666, mars, janvier 1666 - mars 1666; MC/ET/XII/142
  - Minutes. 1666, avril - 1666, juin, avril 1666 - juin 1666; MC/ET/XII/143
    - CHABANCEAU (Claude) rue de la Verrerie paroisse Saint-Jh. § Déclaration, 4 juin 1601; MC/ET/XII/143; fol. VI/XX/XI
      déclaration; Chabanceau, Claude
  - Minutes. 1666, juillet - 1666, septembre, juillet 1666 - septembre 1666; MC/ET/XII/144
  - Minutes. 1666, octobre - 1666, décembre, octobre 1666 - décembre 1666; MC/ET/XII/145
    - Mariage entre Dominique MAGNYE, fils de Jacques, bourgeois de Paris, et de Sébastienne VALLIE, et Marie-Madeleine AUBERT, fille de Daniel, marchand de bois. Dominique MAGNYE, Mont-Sainte-Geneviève, maître à danser de la Maison du Roi., 12 décembre 1666; MC/ET/XII/145
      Date de création de la notice: 2004
      contrat de mariage; Montagne-Sainte-Geneviève (rue de la); Magnye, Dominique; Magnye, Jacques; Vallie, Sébastienne; Aubert, Marie-Madeleine; Aubert, Daniel; enseignant; danseur; commerçant
  - Minutes. 1667, janvier - 1667, mars, janvier 1667 - mars 1667; MC/ET/XII/146
  - Minutes. 1667, avril - 1667, juin, avril 1667 - juin 1667; MC/ET/XII/147
  - Minutes. 1667, juillet - décembre, juillet - décembre 1667; MC/ET/XII/148
    1667, 1 juillet à 21 décembre: actes dressés par Georges Marion.
    1667, 22 à 31 décembre: actes dressés par Louis de Launay.
- Répertoire(s) de Georges MARION, 18 février 1659 - 21 décembre 1667; MC/RE/XII/4/A - MC/RE/XII/4/B
  - Répertoire. 1659, 18 février - 1667, 21 décembre, 18 février 1659 - 21 décembre 1667; MC/RE/XII/4/A
    Les répertoires RE/XII/4 et RE/XII/4/B sont identiques.
    Informations concernant le classement et la cotation:
    Le niveau inférieur de description, quand il existe, correspond aux mentions d'actes contenues dans le répertoire. Parmi celles-ci, certaines peuvent y être décrites, de manière plus ou moins détaillée. Pour consulter l'acte proprement dit, il convient de rechercher la cote au niveau des articles (registre ou liasse) des minutes du notaire (cote de type 'MC/ET').
    Ancienne(s) cote(s):
    RE/XII/4
  - Répertoire. 1659, 18 février - 1667, 18 décembre, 18 février 1659 - 18 décembre 1667; MC/RE/XII/4/B
    RE/XII/4 bis